臺灣臺北地方法院刑事判決
110年度易字第664號
公  訴  人  臺灣臺北地方檢察署檢察官
被      告  劉祐廷




選任辯護人  黃賜珍律師
上列被告因違反性騷擾防治法案件，經檢察官提起公訴（110年
度調偵字第1788號），本院判決如下：
    主  文
劉祐廷犯性騷擾防治法第二十五條第一項之性騷擾罪，處有期徒
刑參月，如易科罰金，以新臺幣壹仟元折算壹日。
    事  實
劉祐廷與AW000-H110022（真實姓名詳卷，下稱Ａ女）為朋友關係
，2人相約於民國109年10月4日出遊，Ａ女遂於前1日（即同年月3
日借宿劉祐廷所承租之臺北市○○區○○○路0段00號11樓214室之居
所，詎劉祐廷竟意圖性騷擾，於110年10月3日21時許在上址房間
內，乘Ａ女與其共躺一床而未防備且不及抗拒之際，出手撫摸Ａ女
胸部，並自身後擁抱Ａ女。Ａ女嗣後報警處理，始悉上情。
    理  由
壹、證據能力方面：
一、按刑事訴訟法第159條第1項規定：「被告以外之人於審判外
    之言詞或書面陳述，除法律有規定者外，不得作為證據」，
    係以被告以外之人（包括證人、鑑定人、告訴人、被害人及
    共同被告等）於審判外之言詞或書面陳述，屬傳聞證據，當
    事人無從直接對原供述者加以詰問，以擔保真實性，法院亦
    無從直接接觸而審酌證言之憑信性，而違背直接審理及言詞
    審理原則，除具必要性及信用性之情況外，原則上不認其具
    有容許性，自無證據能力；至所謂具必要性及信用性情況者
    ，例如刑事訴訟法第159條之1、之2、之3、之4、之5情形，
    例外認有證據能力，然指法院未於審判期日傳喚相關證人到
    庭，僅能據該等證人於審判外之陳述以為判斷之情形，始須
    就該等審判外之供述證據，嚴格依照刑事訴訟法第159條之1
    至之5所定要件，一一檢視各該證述之證據資格。倘法院據
    當事人聲請傳喚證人到庭接受檢辯雙方之交互詰問，無非已
    透過直接、言詞審理方式檢驗該證人先前證詞，當事人反對
    詰問權亦受到保障之情況下，除有其他法定事由（如：非基
    於國家公權力之正當行使所取得或私人非法取得，而有害公
    共利益，即以一般證據排除法則為判斷），應認透過交互詰
    問之程序檢驗，取得證據資格，亦即該等審判外之供述與審
    判中供述相符部分，顯構成具可信性之特別情狀，當然有證
    據資格（可據以強化該證人供述之可信度），其不符部分，
    則可作為檢視審判中供述可信與否之彈劾證據，應無不許之
    理。甚者，倘不符部分，係於司法警察、檢察事務官所作之
    供述，執為認定被告犯罪與否之積極證據，亦僅照刑事訴訟
    法第159條之2規定，斟酌該等審判外之供述作成之外部環境
    、製作過程、內容及功能等情況，認先前供述較可信，即可
    取得作為認定事實之證據資格，此有最高法院94年度台上字
    第2507號、95年度台上字第2515號判決意旨可資參照。經查
    ，證人即告訴人Ａ女於本院審理中到庭作證，由法院直接言
    詞審理檢視其等證詞，並賦予被告劉祐廷訴訟上之程序保障
    ，故證人Ａ女就警詢及審理中所述互核相符之部分，自得為
    補強其於警詢中證述之可信度。再審酌該警詢筆錄之製作過
    程，係本於其所述，別無違法或不當取得之情形，顯係出於
    自由意志所證。揆諸上揭說明，證人Ａ女於警詢中之陳述應
    具特別信用性，且為證明犯罪事實存否所必要，依刑事訴訟
    法第159條之2規定，應認於警詢中與審理中之證述不符之部
    分，亦具有證據能力。
二、被告以外之人於偵查中向檢察官所為之陳述，除顯有不可信
    之情況者外，得為證據，刑事訴訟法第159條之1第2項定有
    明文。證人Ａ女於偵查中向檢察官所為之證述，業經具結擔
    保其等證詞憑信性，況證人Ａ女於本院審理中，復以證人身
    分傳喚到庭作證，並給予被告對質詰問機會，則證人Ａ女於
    檢察官偵查中經具結後所為之證述，已補足被告詰問權之行
    使，證據能力亦無疑問。
三、本案所引用其餘供述及非供述證據，檢察官、被告及辯護人
    均不爭執各該證據之證據能力（見本院110年度易字第664號
    卷，下稱本院卷，第48頁、第36頁），亦查無依法應排除其
    證據能力之情形，是後述所引用證據均具有證據能力，先予
    敘明。
貳、實體方面：
一、訊據被告矢口否認有何性騷擾犯行，辯稱：其租屋處只有1
    張雙人床，其與Ａ女同睡在床上，Ａ女的屁股往其方向靠近，
    並觸碰到其的手，其不確定Ａ女的意思，但自己也沒有把手
    離開，因其之前與Ａ女互動頻繁，關係不錯，而且Ａ女會對其
    說內心話，其認為與Ａ女的關係有機會可以更進一步，故其
    就開始撫摸Ａ女，當時Ａ女也沒有拒絕，所以其又觸摸Ａ女左
    腰、腹部及左側胸部，後來其有去上廁所，回來Ａ女還是維
    持相同姿勢，其就問Ａ女要假裝到什麼時候，Ａ女就回稱其要
    做這件事就去交一個女朋友，之後其與Ａ女就各自睡覺，隔
    天還是一樣一起出去玩等語。辯護人則為被告辯稱：Ａ女係
    自願與被告睡在同一張床上，且之前被告也有與Ａ女一起出
    遊並同睡一床之情，被告因此認為其與Ａ女係男女朋友關係
    ，被告主觀上並無性騷擾之意圖云云。
二、經查：
　㈠被告與Ａ女相約於109年10月4日一同出遊，Ａ女於前一日即同
    年月3日晚上借宿被告上開租屋處，當時Ａ女與被告共躺一床
    ，被告並有在床上撫摸Ａ女胸部及自後方抱Ａ女等情，業經Ａ
    女於警詢、偵訊及本院審理中證述明確【見臺灣臺北地方檢
    察署（下稱甲○）110年度他字第1216號卷（下稱他字卷）第
    25至第28頁，甲○110年度偵字第11045號卷（下稱偵卷）第1
    1頁至第13頁，本院卷第85頁至第97頁】，並有Ａ女與被告之
    臉書訊息在卷可佐（見他字卷第29頁至第30頁），且被告亦
    不否認上情，是此部分事實，首堪認定。
　㈡Ａ女①於警詢中指稱：其與被告約好109年10月4日要一同出遊
    ，故前一天即同年月3日晚上其住被告家，因為之前已經有
    一起出遊5、6次，也是借宿被告住處，所以其很放心；109
    年10月3日晚上其與被告躺在同一張床上，其背對被告，被
    告就開始撫摸其腹部、背部及胸部，並將其從後面抱住，其
    嚇到不敢動，因其患有憂鬱症，但被告對其而言係重要的防
    護網，當下其質問被告在幹嘛，想要打砲為什麼不去交一個
    女朋友；因為其想要繼續跟被告保持朋友關係，不想讓被告
    難堪，所以當下沒有選擇離開，且當時其嚇傻了，不知道怎
    麼面對好朋友對其做出這樣的事情等語（見他字卷第25頁至
    第27頁）。②於偵訊中具結證稱：其與被告係大學朋友，案
    發時其與被告認識3、4年了，案發的隔天其與被告有約好要
    一起去北海岸玩，其住在新竹，所以其就先借住被告家，之
    前其與被告出去玩也有過好幾次與被告同住的經驗，但當天
    一起躺在床上睡覺時，被告自其身後摟抱，又用手撫摸其肚
    子、胸部及背部，其嚇到不敢動，被告還有問其要裝睡到什
    麼時候，其就對被告說你在做什麼，要打砲就去找女朋友或
    找個對象，之後其與被告就各自睡覺等語（見偵卷第11頁至
    第12頁）。③於本院審理中具結證稱：其與被告並非男女朋
    友關係，但案發前有與被告同睡一床的經驗，之前被告都沒
    有碰觸其身體隱私部位，案發當天其與被告躺在同一張床上
    ，其背對被告，被告就開始摸腹部、胸部等部位，並從後面
    將其緊抱，之後被告對其說要裝睡到什麼時候，其就問被告
    在幹嘛，想要打砲為什麼不去交一個女朋友，並有拿枕頭丟
    被告，以防止被告繼續剛才的動作，之後其與被告再聊了一
    下就各自睡覺等語（見本院卷第85頁至第86頁、第90頁至第
    91頁）。依Ａ女前揭在警詢、偵訊及本院審理中之證述，其
    就被告對其撫摸胸部及腹部等侵犯行為之過程，前後指訴之
    內容大致相符，倘非親身經歷，甚難編造杜撰，是Ａ女之指
    訴及證詞應具有相當可信性，被告確有乘其不及抗拒而對其
    為擁抱與觸摸其胸部、腹部、腰部等處之行為，堪可認定。
　㈢Ａ女於本院審理中證稱：其係憂鬱症患者，所以交很多朋友來
    當作社會支持，在其尋死或是情緒比較低落的時候，被告與
    其他的朋友可以抓住其不要自殺，所以其把被告當作很好的
    朋友，甚至像救命稻草看待，但被告當天的行為破壞其對被
    告的信任，且被告之前也都沒有對其表示過喜歡或想要成為
    男女朋友的告白，也沒有說要進一步交往，被告就突然觸摸
    其胸部及身體，其當然會感到噁心，以為被告當時只是想打
    砲，事發後其只要求被告對其道歉，但被告的臉書將其封鎖
    ，電話也不接，其才會對被告提告等語（見本院卷第92頁至
    第93頁）。佐以Ａ女與被告在案發後之臉書對話訊息，Ａ女先
    向被告表示「欸，我要很認真問你昨天怎麼想的？你昨天摸
    上我的時候我整個人很僵硬跟害怕，我覺得我整個人都在抖
    要跟你拉開距離你好像也沒有發現所以你是想追我還是只是
    想找一個打砲的對象？」，被告則回以「沒注意到你的反應
    是我的錯，我原本預想你拒絕的方式會是最後那樣直接說」
    、「至於關係是怎樣我其實沒有預設立場」、「造成你的驚
    嚇很抱歉」，嗣後Ａ女再向被告稱「如果你時間方便而且願
    意的話，可以出來講講嗎 跟我還有我女朋友 另外看你要不
    要找個人陪你，也好有個你那邊支撐你的人」、「已經過了
    3個禮拜了，你考慮好了嗎？」、「我最多再等你一個禮拜 
    你想想看吧 我有我自己希望的結果 但不管你想怎麼道歉，
    前提是你親自跟我說"對不起"三個字而不是"抱歉"  意思完
    全不一樣」，但被告卻完全無回應（見本院卷第51頁、第65
    頁），依此而觀，被告於案發時確有逾越一般友人相處之舉
    ，並造成Ａ女之心理陰影，Ａ女亦一直想要聽到被告的解釋及
    道歉，然被告嗣後卻避而不見，益徵Ａ女所指稱被告於前揭
    時、地有撫摸其胸部及將其擁在懷裡等事實，應非信口空言
    。
　㈣被告係醫事從業人員，現於臺北市立聯合醫院松德院區擔任
    精神科住院醫師（見本院卷第23頁、第116頁），則被告工
    作上均須與病患接觸，並向患者及家屬講述病況及相關治療
    方式，顯然並非不擅於溝通及表達之人，然被告對於Ａ女所
    詢問其案發時是否僅係想要找人發洩情慾或因喜歡Ａ女而想
    要與Ａ女有進一步之親密接觸，卻置之不理，依被告之智識
    程度，難認被告係不懂Ａ女之真意，基此，堪認被告無意與Ａ
    女發展成為男女朋友關係甚明，否則被告當可在Ａ女詢問其
    當時為何要對其為侵犯行為時，向Ａ女解釋其對Ａ女有異性之
    好感或有特別之情愫，惟被告卻未依此而為，反刻意地不與
    Ａ女聯絡，此益徵案發時被告主觀上確有乘人不及抗拒而對Ａ
    女為性騷擾之犯意無疑，被告所辯其以為可以與Ａ女有進一
    步之關係才撫摸Ａ女云云，洵屬臨訟卸責之詞，不足採信。
　㈤至Ａ女之前雖與被告有過同床共眠之情，然此係Ａ女相當信任
    被告後，才如此放心與被告同睡一床，業據Ａ女證述如前，
    易言之，縱Ａ女與被告共床而睡，被告當不得在未探詢Ａ女真
    意下即任意觸碰及撫摸Ａ女之身體隱私部位，且Ａ女在案發時
    不知被告是否有意要與其發展成為男女朋友關係，被告事先
    又未向Ａ女傳達類似之意，事後復對Ａ女之詢問不予理會，則
    被告顯係基於對Ａ女性騷擾之意所為，此情業經本院認定如
    前，是辯護人所辯：被告因為之前有相類似之經驗，以為可
    與Ａ女有進一步之發展，而為本案行為，其主觀上並無性騷
    擾之犯意云云，當非可採。
三、綜上所述，被告所辯洵非可採，本案事證明確，被告犯行洵
    堪認定，應予依法論科。
四、論罪科刑：
　㈠核被告所為，係犯性騷擾防治法第25條第1項之性騷擾罪。
　㈡爰以行為人之責任為基礎，審酌被告欠缺尊重女性性自主權
    之觀念，利用Ａ女借宿其租屋處之機會，以手撫摸Ａ女之胸部
    、腰部等身體隱私部位，並自後方將Ａ女擁在懷裡，致Ａ女內
    心留下難以抹滅之陰影，其所為誠屬不該，殊值非難，酌以
    被告矢口否認犯行之犯後態度，兼衡其自陳大學畢業之智識
    程度、現為住院醫師、每月收入約新臺幣8至9萬元、須扶養
    父母之家庭生活經濟狀況（見本院卷第110頁）暨其犯罪之
    動機、目的、手段等一切情狀，量處如主文所示之刑，併諭
    知易科罰金之折算標準，以資懲儆。
五、據上論斷，應依刑事訴訟法第299條第1項前段，判決如主文
    。
本案經檢察官李堯樺提起公訴，檢察官李山明到庭執行職務。
中　　華　　民　　國　　111 　年　　9 　　月　　20　　日
　　　　　　　　　刑事第二十一庭法　官　劉俊源　　
上正本證明與原本無異。 
如不服本判決，應於收受送達後20日內向本院提出上訴書狀，並
應敘述具體理由；其未敘述上訴理由者，應於上訴期間屆滿後20
日內向本院補提理由書狀（附繕本），「切勿逕送上級法院」。
告訴人或被害人如對於本判決不服者，應具備理由請求檢察官上
訴，其上訴期間之計算係以檢察官收受判決正本之日期為準。因
疫情而遲誤不變期間，得向法院聲請回復原狀。
                                書記官  潘美靜
中　　華　　民　　國　　111 　年　　9 　　月　　20　　日
附錄本案論罪科刑法條全文如下：
性騷擾防治法第25條：
意圖性騷擾，乘人不及抗拒而為親吻、擁抱或觸摸其臀部、胸部
或其他身體隱私處之行為者，處2年以下有期徒刑、拘役或科或
併科新臺幣10萬元以下罰金。
前項之罪，須告訴乃論。